臺灣高等法院高雄分院民事裁定
111年度聲字第93號
聲  請  人  劉季畇  

相  對  人  曾銘雄  
聲請人因與相對人間再審之訴事件，聲請人聲請停止強制執行，
本院裁定如下：
    主      文
聲請人供擔保新台幣（下同）50,000元後，台灣橋頭地方法院11
1年度司執字第66300號執行事件之強制執行程序，於本院111年
度再字第15號再審之訴判決確定前，應予停止。
    事實及理由
一、按有回復原狀之聲請，或提起再審或異議之訴，或對於和解
    為繼續審判之請求，或提起宣告調解無效之訴、撤銷調解之
    訴，或對於許可強制執行之裁定提起抗告時，法院因必要情
    形或依聲請定相當並確實之擔保，得為停止強制執行之裁定
    ，強制執行法第18條第2 項定有明文。又法院因必要情形或
    依聲請定相當並確實之擔保，為停止強制執行之裁定者，該
    擔保金額之多寡應如何認為相當，固屬法院職權裁量之範圍
    ，惟此項擔保係擔保執行債權人因停止執行所應受之損害，
    故法院定擔保金額時，自應斟酌該債權人因停止執行可
    能遭受之損害，以為衡量之標準，非以標的物之價值或債權
    額為依據。
二、聲請意旨略以：相對人持本院110年度上字第45號確定判決
    （下稱系爭確定判決）為執行名義，向台灣橋頭地方法院（
    下稱橋頭地院）聲請強制執行，惟聲請人業以適用法規顯有
    錯誤、發現未經斟酌物等事由對系爭確定判決提起再審之訴
    ，如任令相對人繼續強制執行，俟聲請人勝訴時，聲請人將
    受難以回復之損害，爰依強制執行法第18條第2 項規定聲請
    裁定停止等語。
三、經查：相對人以系爭確定判決為執行名義，聲請對聲請人為
    強制執行，由橋頭地院民事執行處以111年度司執字第66300
    號強制執行事件（下稱系爭執行事件）受理在案。聲請人對
    系爭確定判決提起再審之訴，由本院111年度再字第15號受
    理在案。斟酌聲請人所提之再審之訴，並非顯無理由，如不
    停止執行，聲請人恐受難以回復之損害，認聲請人聲請停止
    執行核與強制執行法第18條第2 項規定相符，應予准許。又
　　審酌系爭確定判決應給付金額為190萬元，及本件再審之難
    易程度，認所需訴訟期間約為半年，依此預估相對人因聲請
    停止執行致遲延受償所受之損害約以法定利率即年息5％計算
    等情，酌定本件擔保金額為50,000元。至聲請人雖稱其為免
    為假執行已為相對人提存擔保金1,900,000元，請求免供本
    件擔保金云云，惟本件所命擔保，係為擔保相對人因停止系
    爭執行事件所可能遭受之損害，與聲請人前為免為本案假執
    行所供擔保之目的並非相同，其請求並無可取，附此敘明。
四、依強制執行法第18條第2項裁定如主文。  
中　　華　　民　　國　　111 　年　　11　　月　　28　　日
                            民事第二庭    
                                審判長法  官  黃國川　　
                                      法  官  何佩陵　　
                                      法  官  黃宏欽
以上正本證明與原本無異。
如不服本裁定應於送達後10日內向本院提出抗告狀（並按他造當
人之人數附繕本），並繳納抗告費新臺幣1,000 元。
中　　華　　民　　國　　111 　年　　11　　月　　28　　日
                                      書記官  梁美姿